臺灣臺南地方法院刑事判決
110年度易字第64號
公  訴  人  臺灣臺南地方檢察署檢察官
被      告  黃恆德




上列被告因違反毒品危害防制條例案件，經檢察官提起公訴（10
9年度偵字第13533號），被告就被訴事實為有罪之陳述，本院裁
定進行簡式審判程序，判決如下：
    主  文
黃恆德持有第二級毒品，累犯，處有期徒刑伍月，如易科罰金，
以新臺幣1千元折算1日。扣案第二級毒品甲基安非他命拾壹包（
檢驗後分別淨重3.442公克、3.440公克、3.440公克、3.450公克
、3.460公克、1.590公克、1.112公克、1.051公克、0.208公克
、1.111公克、0.057公克，含包裝袋拾壹個）均沒收銷燬之。
    事實及理由
一、本件犯罪事實、證據及應適用之法條，除證據部分增列「被
    告黃恆德於本院準備程序及審理中之自白」，應適用之法條
    增列「刑事訴訟法第273條之1第1項、第299條第1 項前段、
    第310條之2、第454條第2項」之外，其餘均引用檢察官起訴
    書之記載（如附件）。
二、被告前因施用第二級毒品案經本院以108年簡字第563號判處
    有期徒刑3月確定（撤回上訴），甫於108年11月22日縮刑期
    滿執行完畢，有臺灣高等法院被告前案紀錄表在卷可按，其
    於受有期徒刑之執行完畢後，5 年內故意再犯本件有期徒刑
    以上之刑之罪，為累犯，應依刑法第47條第1項之規定加重
    其刑。至司法院釋字第775號解釋，依解釋文及理由之意旨
    ，係指構成累犯者，不分情節，一律加重最低本刑，於不符
    合刑法第59條所定要件之情形下，致生行為人所受之刑罰超
    過其所應負擔罪責之個案，不符罪刑相當原則、比例原則。
    於此範圍內，在修正前，為避免發生上述罪刑不相當之情形
    ，法院就該個案應裁量是否加重最低本刑；依此，該解釋係
    指個案應量處最低法定刑、又無法適用刑法第59條在內減輕
    規定之情形，法院應依此解釋意旨裁量不予加重最低本刑（
    最高法院108 年度台上字第338號、第976號判決意旨參照）
    ，審酌被告未因前罪（施用毒品）徒刑執行完畢而有所警惕
    ，猶故意再犯本案犯罪，可認其有特別惡性及對刑罰反應力
    薄弱，依刑法第47條第1項規定加重法定最低本刑之結果，
    並無上開解釋所指罪刑不相當之情形，自仍有上開刑法第47
    條第1項規定之適用，併此敘明。　　
三、本件扣案第二級毒品甲基安非他命11包（檢驗後分別淨重3.
    442公克、3.440公克、3.440公克、3.450公克、3.460公克
    、1.590公克、1.112公克、1.051公克、0.208公克、1.111
    公克、0.057公克），均應依毒品危害防制條例第18條第1項
    前段規定宣告沒收銷燬，而包裝所用之包裝袋，因與其內毒
    品無析離實益，即應整體視為查獲之第二級毒品，一併宣告
    沒收銷燬。其餘扣案物與本案犯罪無關，爰不諭知沒收。
四、如不服本判決應於收受本判決後20日內向本院提出上訴書狀
    ，並應敘述具體理由。其未敘述上訴理由者，應於上訴期間
    屆滿後20日內向本院補提理由書狀（均須按他造當事人之人
    數附繕本）「切勿逕送上級法院」。
本案經檢察官林朝文、許友容提起公訴，檢察官林容萱到庭執行
職務。
中　　華　　民　　國　　110 　年　　3 　　月　　9 　　日
　　　　　　　　　刑事第四庭    法　官　彭喜有
以上正本證明與原本無異
如不服本判決應於收受本判後20日內向本院提出上訴書狀，並應
敘述具體理由。其未敘述上訴理由者，應於上訴期間屆滿後20日
內向本院補提理由書狀（均須按他造當事人之人數附繕本）「切
勿逕送上級法院」。
  　　　　　　　　　　　　　　　書記官　陳冠廷
中　　華　　民　　國　　110 　年　　3 　　月　　9 　　日
附錄論罪科刑法條：
毒品危害防制條例第11條第2項：
持有第二級毒品者，處 2 年以下有期徒刑、拘役或新臺幣20萬
元以下罰金。

附  件
臺灣臺南地方檢察署檢察官起訴書
                                    109年度偵字第13533號
　　被　　　告　黃恆德　男　27歲（民國00年0月00日生）
　　　　　　　　　　　　住○○市○區○○○街0巷0號
                        (現於法務部○○○○○○○○○○○執行中)
　　　　　　　　　　　　國民身分證統一編號：Z000000000號
上列被告因違反毒品危害防制條例案件，已經偵查終結，認應該
提起公訴，茲將犯罪事實及證據並所犯法條分敘如下：
　　　　　　犯罪事實
一、黃恆德前因毒品案件，經法院判處有期徒刑確定，於民國10
    8年11月22日縮短刑期執行完畢，詎其仍不知悔改，明知甲
    基安非他命係毒品危害防制條例所定之第二級毒品，不得擅
    自持有，竟基於非法持有第二級毒品之犯意，於109年5月26
    日前某日，在臺南市仁德區文華路三段189巷內，以新臺幣2
    萬6000元向真實姓名年籍不詳、綽號「阿弟仔」之男子購買
    第二級毒品甲基安非他命11包(毛重25.36公克、驗前淨重21
    .592公克、驗餘淨重21.361公克、純質淨重14.647公克)而
    持有之。嗣因黃恆德於109年5月26晚間6時許，駕駛車牌號
    碼000-0000號自小客車，行經臺南市○○區○○街000號前時不
    慎追撞前方由張畯福駕駛之自小客車(無人受傷)，黃恆德因
    恐藏放於該車之毒品遭警查獲，未待員警到場處理車禍事故
    ，即棄車離去，並將上開車禍之事告知友人張育彬及該車車
    主方思涵，要求張育彬出面頂替係上開車禍發生時之該車駕
    駛人，後警方徵得方思涵同意搜索上開車輛時發現藏放之毒
    品，張育彬旋即改稱其僅係為黃恆德頂替車禍案件，始查悉
    上情。
二、案經臺南市政府警察局永康分局報告偵辦。
　　　　　　證據並所犯法條
一、上開犯罪事實，業據被告黃恆德於警詢時及本署偵查中坦承
    不諱，核與證人張育彬於警詢時證述之情節相符，並有臺南
    市政府警察局永康分局自願受搜索同意書、搜索扣押筆錄、
    扣押物品目錄表各1份、現場及扣得物品照片共14張、高雄
    市立凱旋醫院濫用藥物成品檢驗鑑定書1份附卷，足認被告
    之自白與事實相符，其罪嫌應堪認定。
二、核被告所為，係犯毒品危害防制條例第11條第2項之持有第
    二級毒品罪嫌。又被告前曾受上述有期徒刑執行完畢乙情，
    有本署刑案查註紀錄表1份在卷可參，其於5年以內故意再犯
    本件有期徒刑以上之罪，為累犯，請依刑法第47條第1項之
    規定及司法院釋字第775號解釋意旨，量處適當之刑。扣案
    之第二級毒品甲基安非他命11包，請依毒品危害防制條例第
    18條第1項前段規定沒收銷燬之。
三、至報告意旨認被告另涉有毒品危害防制條例第5條第2項之意
    圖販賣而持有第二級毒品罪嫌，惟此事實為被告堅決否認，
    辯稱：我都是看身上有多少錢，就趁便宜時一次買多一點，
    通常一次買10包，都是我自己要施用的等語，且本件警方除
    查獲扣案毒品外，並未同時查獲其他販賣毒品之相關證物，
    如帳冊、分裝勺等物予以佐證，且亦無他人指述被告有何販
    賣毒品，或有何與販賣毒品相關之通聯紀錄，是被告持有上
    開毒品之目的，是否係意圖販賣，尚非無疑。而參酌一般人
    持有毒品之原因不一，舉凡因意圖販賣營利而持有，或為轉
    讓而持有，或因單純供己施用而購入持有，皆有可能，尚難
    僅憑被告持有上開毒品乙情，即遽認被告有以販賣為目的而
    持有第二級毒品之意圖。惟此部分若成立犯罪，即與前開提
    起公訴部分為同一事實，爰不另為不起訴之處分，附此敘明
    。
四、依刑事訴訟法第251條第1項提起公訴。
　  此　致
臺灣臺南地方法院
中　　華　　民　　國　 110　　年　　1 　　月　　7 　　日
　　　  　　　　　　　　　    檢 察 官  林  朝  文
　　　　　　　　　　　　　　　　　　　　許  友  容
本件證明與原本無異　　　　　　　　　　　　
中　　華　　民　　國　 110　　年　　1 　　月　　15　　日
　　　　　　　　　　　　　　　書 記 官　李　貞　慧